【裁判字號】    96,交聲,814
【裁判日期】    970321
【裁判案由】    違反道路交通管理處罰條例聲明異議
【裁判全文】
臺灣桃園地方法院交通事件裁定         96年度交聲字第814號
原處分機關  交通部公路總局臺中區監理所
異  議  人
即受處分人  甲○○
代  理  人  乙○○
上列異議人即受處分人因違反道路交通管理處罰條例案件，對於
交通部公路總局臺中區監理所中華民國96年11月06日所為之處分
（原處分案號：中監違字第裁60-C00000000號），聲明異議，本
院裁定如下：
    主  文
異議駁回。
    理  由
一、原處分意旨略以：異議人即受處分人所有之車牌號碼W5-310
    6 號自小客車於民國96年6 月19日17時38分許，因在臺北縣
    板橋市○○街55巷26號（即桃園縣板橋市新埔國中圍牆旁）
    前紅線禁停處所停車，經臺北縣政府海山分局逕行舉發，並
    填製北縣警交字第C00000000 號舉發通知單，原處分機關則
    以前開違規事實，依道路交通管理處罰條例第56條第1 項第
    1 款、違反道路交通管理事件統一裁罰基準及處理細則規定
    ，於96年11月06日以中監違字第裁60-C00000000號裁處異議
    人新臺幣（下同）900 元罰鍰，並註記罰鍰已繳納。
二、聲明異議意旨略以：異議人於96年6 月19日因端午節連續假
    期至板橋，而將其車牌號碼W5-3106 自小客車停放在臺北縣
    板橋市新埔國中圍牆邊，而於同年月日下午17時38分許，經
    臺北縣政府海山分局依「紅線停車」違規逕行舉發。但警方
    舉發通知單上之違規地點「板橋市○○街55巷26號對面」，
    非其停放地點，且路邊畫有之白色、黃色、紅色3 種不同顏
    色的標誌線條，讓人無法得知是否確為紅線禁停處所，爰依
    法聲明異議，請求撤銷原處分云云。
三、按禁止臨時停車線為紅色實線，用以指示禁止臨時停車路段
    ，道路交通標誌標線號誌設置規則第169 條第1 項、第2 項
    定有明文。而設有禁止臨時停車標線處所不得臨時停車；禁
    止臨時停車處所不得停車，道路交通安全規則第111 條第1
    項第3 款、第112 條第1 項第1 款亦定有明文。次按汽車駕
    駛人停車時，在禁止臨時停車處所停車者，處600 元以上1,
    200 元以下罰鍰，道路交通管理處罰條例第56條第1 項第1
    款復有規定。而汽車駕駛人違規停車而駕駛人不在場，或其
    他違規行為經以科學儀器取得證據資料，當場不能或不宜攔
    截製單舉發者，得對汽車所有人逕行舉發處罰，道路交通管
    理處罰條例第7 條之2 第3 款、第6 款亦定有明文。
四、經查：
  (一)本件異議人所有車號W5-3106 號自小客車確有於96年6 月19
    日17時38分許停放在臺北縣板橋市新埔國中圍牆旁等情，除
    為代理人於本院調查時所不否認外，並經證人即舉發員警陳
    國榮於本院調查時到庭結證稱：該車違規地點係在臺北縣板
    橋市○○路55巷26號對面，也就是新埔國中圍牆外，因為該
    處係圍牆沒有門牌號碼，所以違規地點才會以26號對面來定
    位等語明確（見本院卷第8 頁），另並有異議人所有上開車
    輛停放現場位置照片1 幀附卷可稽（見本院96年度交聲字第
    709 號卷第5 頁），是異議人所有上開車輛，確有於前揭時
    間停放在上開位置等情，堪以認定。
  (二)異議人所辯以：停放位置係在臺北縣板橋市○○路385 巷24
    弄新埔國中圍牆邊云云，然異議人之車輛停放地點係在臺北
    縣板橋市新埔國中圍牆外，並無門牌號碼，所以才會用「板
    橋市○○街55巷26號來定位等情，業據證人陳國榮於本院調
    查時證述明確，且異議人就上開車輛停放在臺北縣板橋市新
    埔國中圍牆外等情亦不爭執，則舉發單上的違規地點，僅繫
    用來特定車輛停放位置，縱舉發單上之違規地點與異議人認
    知有所出入，亦不足以認定異議人無在該處停車之情事。
  (三)又異議人辯稱：因該路段邊畫有白色、黃色、紅色3 種不同
    標誌之線條，致使其無法辨別實屬禁止停車的路段云云，惟
    經本院依職權向臺北縣政府函詢該處之標線繪製情況，該府
    於97年3 月12日以北府交工字第0970152088號函覆稱：該路
    段全段為禁止臨時停車紅線，並無時段性開放停車等情，有
    該函在卷可稽（見本院卷第31頁）；另依員警現場所拍攝照
    片所示：該處路邊所顯示之3 條實線，1 為畫於人行道上的
    禁止停車紅線，另1 條為路面上之紅色實線，最靠近車道之
    白色實線則為路邊邊線等情，有該現場照片在卷可按（見本
    院卷第24頁），是該路面係分別繪有2 條紅色實線表示禁止
    停車、1 條白色實線表示路邊邊線等情，亦堪認定，異議人
    前揭所辯亦不足採。
  (四)綜前所述足證異議人即受處分人確實有於劃有紅線路段停車
    之事實。
五、是以，受處分人前揭車輛確有於前揭時間停放在前述禁止臨
    時停車路段道路之行為，自屬違反道路交通管理處罰條例第
    56 條 第1 項第1 款之規定，是原處分機關依道路交通管理
    處罰條例第56條第1 項第1 款、違反道路交通管理事件統一
    裁罰基準表之規定，裁處受處分人罰鍰600 元，核無違誤，
    受處分人之異議為無理由，應予駁回。
據上論斷，應依道路交通案件處理辦法第19條，裁定如主文。
中    華    民    國    97    年    3    月    21    日
                  交通法庭    法  官  朱美璘
以上正本證明與原本無異。
如不服本裁定，應於送達後5 日內，向本院提出抗告狀。
                              書記官  谷貞豫
中    華    民    國    97    年    3     月    21    日


司法院資訊處製作；財團法人民間司法改革基金會備份。
